【裁判字號】    95,上訴,1919
【裁判日期】    951123
【裁判案由】    違反毒品危害防制條例
【裁判全文】
臺灣高等法院高雄分院刑事判決        95年度上訴字第1919號
上  訴  人
即  被  告  甲○○
                    （另案在臺灣屏東監獄竹田分監執行中）
上列上訴人因違反毒品危害防制條例案件，不服臺灣屏東地方法
院95年度訴字第642 號中華民國95年9 月28日第一審判決（起訴
案號：臺灣高雄地方法院檢察署95年度毒偵字第1125號），提起
上訴，本院依簡式審判程序，判決如下：
    主  文
上訴駁回。
    事實及理由
一、本案經本院審理結果，認第一審判決認事用法及量刑均無不
    當，應予維持，並引用第一審判決書記載之事實、證據及理
    由（如附件）。
二、上訴人即被告甲○○上訴意旨以本件伊已坦承犯行，原審判
    決量刑過重云云。
三、惟查，被告所犯毒品危害防制條例第10條第1 項之施用第一
    級毒品罪，其法定刑為6 月以上5 年以下有期徒刑，所犯毒
    品危害防制條例第10條第2 項之施用第二級毒品罪，其法定
    刑為3 年以下有期徒刑，而被告為累犯，且被告曾於94年間
    ，因施用毒品案件，經送觀察、勒戒之保安處分程序，95年
    6 月間，又因施用毒品案件，經臺灣屏東地方法院檢察署檢
    察官起訴，並經臺灣屏東地方法院判處有期徒刑10月及4 月
    ，甫於95年8 月28日確定，不知悔改，又再犯本件犯行，其
    屢犯施用毒品，顯見法治觀念薄弱，對於社會秩序及其個人
    身心健康之影響非輕，故原審法院依刑法第47條規定，加重
    其刑，而分別量處有期徒刑1 年2 月及1 年，並依刑法第51
    條第5 款規定，定應執行有期徒刑2 年，量刑堪屬允當，尚
    無過重之情形。上訴意旨以量刑過重指摘原判決不當，為無
    理由，應予駁回。
四、據上論斷，應依刑事訴訟法第368 條、第373 條、第273 條
    之1 第1 項，判決如主文。
本案經檢察官王登榮到庭執行職務。
中    華    民    國    95    年    11    月    23    日
                  刑事第六庭  審判長法  官  王光照
                                    法  官  張盛喜
                                    法  官  李璧君
以上正本證明與原本無異。
施用第一級毒品部分，如不服本判決應於收受本判決後10日內向
本院提出上訴書狀，其未敘述上訴理由者，並得於提起上訴後10
日內向本院補提理由書狀（均須按他造當事人之人數附繕本）「
切勿逕送上級法院」。
其他不得上訴。
中    華    民    國    95    年    11    月    23    日
                                    書記官  唐奇燕
附錄本判決論罪科刑法條：
毒品危害防制條例第10條
施用第一級毒品者，處6 月以上5 年以下有期徒刑。
施用第二級毒品者，處3 年以下有期徒刑。
附件：
臺灣屏東地方法院刑事判決              95年度訴字第642號
公  訴  人  臺灣屏東地方法院檢察署檢察官
被      告  甲○○
上列被告因違反毒品危害防制條例案件，經檢察官提起公訴（95
年度毒偵字第1125號），茲因被告就被訴事實為有罪之陳述，經
告知簡式審判程序意旨，並聽取公訴人及被告之意見後，本院合
議庭裁定由受命法官獨任依簡式審判程序審理，判決如下：
    主  文
甲○○施用第一級毒品，累犯，處有期徒刑壹年貳月。又施用第
二級毒品，累犯，處有期徒刑壹年。應執行有期徒刑貳年。
    事  實
一、甲○○成年後曾犯詐欺罪，經臺灣高雄地方法院94年度簡字
    第5178號判處有期徒刑3 月確定，於民國95年4 月24日入監
    ，95年6 月26日期滿出監執行完畢。又前因施用毒品，經臺
    灣高雄地方法院以94年度毒聲字第365 號裁定令入勒戒處所
    施予觀察、勒戒，於94年2 月4 日入所，94年3 月17日因無
    繼續施用傾向釋放出所執行完畢，竟不知悔改，於觀察、勒
    戒執行完畢5 年內，復分別基於施用第一級、第二級毒品之
    犯意，於95年7 月5 日下午3 時許，在郭惠萍（另案檢察官
    偵結）位於屏東縣枋寮鄉○○路208 號之住處內，以摻入香
    菸內吸用之方式，施用第一級毒品海洛因1 次；並以置入玻
    璃球管內燒烤以吸用其煙霧之方式，施用第二級毒品甲基安
    非他命1 次，嗣為警於95年7 月7 日上午6 時40分許，持本
    院核發之搜索票在上址查獲，經採尿送驗呈可待因、嗎啡，
    即海洛因經人體水解代謝產物，及甲基安非他命陽性反應。
二、案經屏東縣警察局枋寮分局報告臺灣屏東地方法院檢察署檢
    察官偵查起訴。
    理  由
一、前揭犯罪事實，業據被告甲○○於本院審理時自承不諱，其
    上開時地為警查獲時，經採尿送臺灣檢驗科技股份有限公司
    以氣相層析質譜儀法（GC／MS）檢驗結果，呈可待因、嗎啡
    ，即海洛因經人體水解代謝產物，及甲基安非他命陽性反應
    ，有該公司95年7 月18日，編號KＺ000000000000號濫用藥物
    尿液檢驗報告附卷可參，乃鑑定機關本於專業知識及以精密
    儀器測試後所得之結論，自可憑信。被告甲○○自白施用海
    洛因、甲基安非他命，堪信與事實相符。
二、查被告甲○○前因施用毒品，經臺灣高雄地方法院以94年度
    毒聲字第365 號裁定令入勒戒處所施予觀察、勒戒，於94年
    2 月4 日入所，94年3 月17日因無繼續施用傾向釋放出所執
    行完畢，有臺灣高等法院被告前案紀錄表、臺灣屏東地方法
    院檢察署刑案資料查註紀錄表、全國施用毒品案件紀錄表、
    受觀察勒戒人毒品及前科紀錄簡列表各1 份在卷可按，其經
    觀察、勒戒執行完畢後，5 年內再犯本件施用第一級毒品海
    洛因、第二級毒品甲基安非他命之犯罪事證已臻明確，應依
    法論科。
三、按海洛因、甲基安非他命，依序為毒品危害防制條例第2 條
    第2 項第1 款、第2 款規定之第一級、第二級毒品，除法律
    另有規定者外，不得持有、施用。核被告甲○○所為，係犯
    毒品危害防制條例第10條第1 項之施用第一級毒品罪，及同
    條第2 項之施用第二級毒品罪。其施用前持有海洛因及甲基
    安非他命之低度行為，均為施用之高度行為所吸收，不另論
    罪。又被告甲○○成年後曾犯詐欺罪，經臺灣高雄地方法院
    94年度簡字第5178號判處有期徒刑3 月確定，於95年4 月24
    日入監，95年6 月26日期滿出監執行完畢，有臺灣高等法院
    被告前案紀錄表及臺灣屏東地方法院檢察署刑案資料查註紀
    錄表各1 份在卷可按，其經有期徒刑執行完畢，5 年內再以
    故意犯有期徒刑以上之前開2 罪，均應依累犯之規定加重其
    刑。又其犯上開2 罪，犯意各別，行為互殊，構成要件有異
    ，為數罪，應分論併罰之。
四、爰審酌被告甲○○之年齡、品行、智識程度、犯罪手段、對
    於法益侵害之程度，其為72年10月20日出生、受有國中畢業
    教育程度、無業之人，為本件犯罪時年22歲，有年籍等資料
    在卷可參，又其除前開構成施用毒品訴追條件及累犯之要件
    者外，另因施用毒品，違反毒品危害防制條例案件，經本院
    另案以95年度訴字第531 號判處有期徒刑10月、4 月，應執
    行有期徒刑1 年確定，甫於95年8 月28日確定，尚未執行，
    有臺灣高等法院被告前案紀錄表及臺灣屏東地方法院檢察署
    刑案資料查註紀錄表各1 份在卷可按，素行不良，其屢犯施
    用毒品犯行不改，顯見法治觀念薄弱，對於社會秩序及其個
    人身心健康之影響非輕，並考量其犯罪經查獲後，尚能坦認
    犯行，態度尚可等一切情狀，量處如主文所示之刑，並定其
    應執行之刑，以資儆懲。
五、扣案夾鏈袋1 個，固據被告甲○○於本院審理時自承為其盛
    裝海洛因毒品使用之物，然經鑑驗結果，並未發現有海洛因
    或甲基安非他命反應，依卷附法務部調查局93年3 月19日調
    科壹字第09300113060 號函文意旨，顯未曾供盛裝該等毒品
    使用，茲以其查扣係自被告甲○○前開經查獲時所在，即上
    址郭惠珍住處垃圾桶內起出，依常情既非被告甲○○所能支
    配掌握之處所，對該垃圾桶之使用情形，自無從盡知，上開
    所言，應屬誤認，此外復無其他證據可認該只夾鏈袋為依法
    應沒收之物，爰不宣告沒收。被告甲○○上開所稱供其盛裝
    毒品使用之夾鏈袋，依其印象既已經棄於垃圾桶，與其在本
    院審理時自承於查獲前已經丟棄而滅失之玻璃吸食器，既均
    無證據可認為尚存在，爰不另為沒收之諭知，附此敘明。
據上論斷，應依刑事訴訟法第273 條之1 第1 項、第299 條第1
項前段，毒品危害防制條例第10條第1 項、第2 項，刑法第11條
前段、第47條第1 項、第51條第5 款，判決如主文。
本案經檢察官鍾仁松到庭執行職務
中    華    民    國    95    年    9     月    28    日
                  刑事第二庭      法  官  陳松檀
以上正本證明與原本無異。
如不服本判決應於收受本判決送達後10日內向本院提出上訴書狀
，其未敘述上訴理由者，並得於提起上訴後10日內向本院補提理
由書狀（均須按他造當事人之人數附繕本）「切勿逕送上級法院
」
中    華    民    國    95    年    9     月    28    日
                                  書記官  林祥玉
附錄本件判決引用之法條：
毒品危害防制條例第10條
施用第一級毒品者，處6 月以上5 年以下有期徒刑。
施用第二級毒品者，處3年以下有期徒刑。


司法院資訊處製作；財團法人民間司法改革基金會備份。
